臺灣臺南地方法院刑事判決
110年度易字第432號
聲  請  人  臺灣臺南地方檢察署檢察官
被      告  陳冠杰


上列被告因詐欺案件，經檢察官聲請簡易判決處刑（110年度偵
字第1979號），本院改依通常程序審理，判決如下：
    主  文
陳冠杰無罪。
    理  由
一、公訴意旨略以被告陳冠杰可知悉近年來犯罪集團常以租賃、
    借用、買賣手機門號等方式，作為詐騙或恐嚇他人交付財物
    之不法用途，並預見無故收購他人之手機門號者，極可能係
    將之作為財產犯罪之工具，藉以避免真實身分暴露而遭到訴
    究，竟基於縱有人以他人所交付之手機門號實施詐欺取財犯
    行，亦不違背其本意之幫助詐欺取財之犯意，於民國109年1
    0月16日，在臺南市北區文賢路上，將其所申辦之行動電話
    門號0000000000號，連同其他5個不詳行動電話門號，共6個
    行動電話門號以新臺幣（下同）2萬元之代價，販售予真實
    姓名及年籍不詳之詐騙集團成員「呂先生」。該詐欺集團成
    員所屬集團取得上開門號後，即意圖為自己不法之所有，共
    同基於詐欺取財之犯意聯絡，自同年10月26日12時許起，假
    冒陳洪淑之小舅「李英銘」，以行動電話門號0000000000號
    撥打電話至陳洪淑使用之行動電話門號0000000000號，向陳
    洪淑佯稱：因批貨出貨需要借錢云云，致陳洪淑誤信為真，
    而於同日前往新北市永和區德和路之台北富邦銀行臨櫃並請
    朋友轉帳共匯款15萬元至林珏伶（所涉詐欺罪嫌，另案偵辦
    中）申設之台北富邦銀行帳戶內，嗣陳洪淑發覺有異，報警
    處理，始查悉上情。因認被告陳冠杰所為涉犯刑法第30條第
　　1項前段、第339條第1項之幫助詐欺取財罪嫌。
二、按犯罪事實應依證據認定之，無證據不得認定犯罪事實；又
    不能證明被告犯罪者，應諭知無罪之判決，刑事訴訟法第15
    4條第2項、第301條第1項分別定有明文。本件公訴人認被告
    陳冠杰涉有上開犯行，無非以告訴人陳洪淑於警詢時之指訴
    、告訴人提供LINE對話記錄翻拍畫面影本4紙、台北富邦銀
    行提存款交易存根影本1紙、存入存根影本1紙、行動電話門
    號0000000000號109年10月20日至30日雙向通聯紀錄，及被
    告陳冠杰於警詢時及偵查中之供述為其論據。
三、本件被告被訴販售其所申辦之行動電話門號0000000000號予
　　詐騙集團成員「呂先生」，詐騙集團取得上開門號後，即自
    同年10月26日12時許起，以行動電話門號0000000000號撥打
    電話至告訴人陳洪淑使用之行動電話門號0000000000號，向
    陳洪淑詐取15萬元（嗣被告已與告訴人成立和解，並賠償告
    訴人15萬元）。被告坦承其有申辦行動電話門號0000000000
    號並販售予「呂先生」之事實，是本案所應審究者為被告所
　　申辦之上開行動電話門號是否有被詐騙集團成員用來詐欺告
    訴人而幫助詐騙集團成員犯詐欺取財罪？經查：
　㈠被告於109年10月16日申辦行動電話門號0000000000號，並
　　於同日在臺南市北區文賢路上，將其所申辦之上開行動電話
　　門號販售予真實姓名及年籍不詳之「呂先生」等情，業據被
    告於警詢及偵查中供明在卷，並有通聯調閱查詢單1紙可以
    佐證，自堪認為真實。
　㈡告訴人陳洪淑自同年10月26日12時許起，接到詐騙集團成員
    假冒陳洪淑之小舅「李英銘」撥打電話至其使用之行動電話
　　門號0000000000號，向陳洪淑佯稱因批貨出貨需要用錢云云
　　，而向陳洪淑借錢，致陳洪淑陷於錯誤信，於同日分別前往
    新北市永和區德和路之台北富邦銀行臨櫃辦理無摺存款及請
    朋友辦理轉帳各9萬元、6萬元（合計15萬元）至林珏伶申設
    之台北富邦銀行帳戶內等情，亦據告訴人陳洪淑於警詢時指
    訴在卷，並有告訴人提供LINE對話紀錄翻拍畫面影本4紙、
    台北富邦銀行提存款交易存根影本1紙、存入存根影本1紙、
    臺北富邦商業銀行股份有限公司南勢角分行110年4月16日北
    富銀南勢角字第1101000001號函暨其所附之帳號000-000000
    000000號（林珏伶）帳戶於109年10月26日至同年月31日止
    之存提款交易往來明細可以佐證，亦堪認為真實。
　㈢告訴人陳洪淑於警詢時雖供稱係詐欺集團成員係以被告所申
    辦之行動電話門號0000000000號，撥打電話至其使用之行動
    電話門號0000000000號向其詐騙，惟查：
　　1.經比對卷附行動電話門號0000000000號109年10月20日至3
　　  0日雙向通聯紀錄結果，被告申辦之0000000000行動電話
　　  門號與告訴人使用之0000000000行動電話門號第1通聯絡
 　   時間為109年10月26日19時18分許，且係由告訴人發話，
　　  對方受話 （偵卷第9頁）。
　　2.告訴人因遭詐騙而分別無摺存款、轉帳9萬元、6萬元至上
　　  開林珏伶帳戶之時間分別為同日13時23分、14時5分，有
      臺北富邦商業銀行股份有限公司南勢角分行110年4月16日
      北富銀南勢角字第1101000001號函暨其所附之帳號000-00
      0000000000號帳戶於109年10月26日至同年月31日止之存
      提款交易往來明細（本院簡字卷第27頁）可憑。
　　3.綜上可知，本件係告訴人先於109年10月26日13時23分、1
　　  4時5分因遭詐騙而分別無摺存款、轉帳9萬元、6萬元至上
　　  開林珏伶帳戶後，才於當日19時18分使用0000000000行動
　　  電話門號撥打至被告申辦之0000000000行動電話門號。亦
　　  即，依現存之證據並不足以證明告訴人係因詐騙集團使用
　　  被告申辦之0000000000行動電話門號向告訴人施用詐術，
　　  使告訴人因而陷於錯誤，分別無摺存款、轉帳至上開林珏
　　  伶帳戶。
　㈣經本院向告訴人查詢結果，告訴人亦稱她是使用0000000000
　　行動電話門號接聽詐騙集團電話，有本院公務電話紀錄（本
　　院簡字卷第67至68頁）可參。再者，經本院比對被告申辦之
　　0000000000行動電話門號於告訴人109年10月26日遭詐騙而
　　無摺存款、轉帳至上開帳戶前之通聯紀錄，其通話對象並無
　　告訴人使用之0000000000行動電話門號，亦無與告訴人有關
　　之人之行動電話門號，有上開通聯紀錄及行動電話查詢資料
　　（本院簡字卷第33頁至38頁、本院易字卷第47頁）。
　㈤至於詐騙集團在告訴人無摺存款、轉帳之前，使用其他通信
　　軟體、行動電話門號向告訴人施用詐術部分，並無證據足資
　　認定與被告有關。
四、綜上所述，本件在詐騙集團以被告所申辦之0000000000號行
　　動電話門號與告訴人通話前，告訴人已經將被詐騙之金錢以
    無摺存款、轉帳方式轉至詐騙集團指定之上開林珏伶帳戶，
    詐騙集團顯已完成詐欺行為。亦即，詐騙集團係在完成詐欺
    行為之後，才以被告所申辦之0000000000號行動電話門號與
    告訴人通話，被告所申辦之0000000000號行動電話門號對詐
    騙集團詐取告訴人金錢之詐欺犯行並未給予助力，而無幫助
    詐欺取財之行為。本件並無積極證據足資認定被告有何幫助
    詐欺取財之事實。依現存之證據，逕行認定被告有前開幫助
    詐欺取財犯行，顯未逾合理可疑之程度。從而，本件被告前
    開犯行即屬不能證明，依法應為無罪之諭知。
五、據上論斷，應依刑事訴訟法第452條、第301條第1項，判決
    如主文。
本案經檢察官吳維仁聲請簡易判決處刑；檢察陳擁文到庭執行職
務。
中　　華　　民　　國　　110 　年　　8 　　月　　31　　日
                    刑事第二庭審判長法  官  鄭文祺
　　　　　　　　　　                法  官  王惠芬
　　　　　　　　　　　　　　　　　　法  官  李音儀
以上正本證明與原本無異。
如不服本判決應於收受本判決後20日內向本院提出上訴書狀，並
應敘述具體理由。如未敘述上訴理由者，應於上訴期間屆滿後20
日內向本院補提理由書狀（均須按他造當事人之人數附繕本）「
切勿逕送上級法院」。
                                    書記官  吳昕韋
中　　華　　民　　國　　110 　年　　9 　　月　　1 　　日